【裁判字號】    97,交抗,1472
【裁判日期】    970930
【裁判案由】    違反道路交通管理處罰條例
【裁判全文】
臺灣高等法院交通事件裁定            97年度交抗字第1472號
抗  告  人
即受處分人  甲○○
上列抗告人因違反道路交通管理處罰條例案件，不服臺灣臺北地
方法院，中華民國97年8 月29日裁定（97年度交聲字第2225號）
，提起抗告，本院裁定如下：
    主  文
抗告駁回。
    理  由
一、原處分意旨略以：本件受處分人即異議人甲○○於民國（下
    同）97年6月27日9 時57分，因其所有之車號DQT-169號輕型
    機車，在臺北市○○○路○ 段11巷內劃有紅線路段停車，而
    為執行交通稽查任務人員以異議人有違反道路交通管理處罰
    條例第56條第1項第1款規定（在禁止臨時停車處所停車）之
    行為，予以拍照存證後逕行舉發。嗣異議人於舉發通知單上
    所載應到案日期前（即97年9 月15日前）向原處分機關提出
    申訴，經原處分機關認為無理由，乃依道路交通管理處罰條
    例第56條第1項第1款及違反道路交通管理事件統一裁罰基準
    表之規定，裁罰異議人新台幣（下同）600元罰鍰。
二、聲明異議意旨略以：異議人於6 月26日下班，將機車停在新
    生南路3 段11巷靈糧堂教會後面巷子的紅線裡，下班後開公
    司車回家，第二天早上公司開會到10點，經同事告以其機車
    被開單，異議人經查看才知其所有之機車被移至旁邊。本件
    開單的執法人員只看車子是否停在紅線而開單，並沒有查證
    是誰移走車子，法律應有人證、物證，如照片要有當事人及
    車子在場，才算完整的事件處置，否則對當事人並不公平，
    因異議人機車為他人移動，異議人無法舉證等語。
三、原裁定意旨略以：異議人即受處分人甲○○於97年6月27日9
    時57分，因其所有之車號DQT-169 號輕型機車，在臺北市○
    ○○路○ 段11巷內劃有紅線路段停車，而為執行交通稽查任
    務人員以異議人有違反道路交通管理處罰條例第56條第1 項
    第1 款規定（在禁止臨時停車處所停車）之行為，予以拍照
    存證逕行舉發等情，為異議人所不爭執，並有採證照片附卷
    可參。異議人固以前開情詞為辯，惟按道路交通標誌標線號
    誌設置規則第149條第1項第5 款規定：「紅實線：設於路側
    ，用以禁止臨時停車」，而依卷附舉發照片所示，異議人之
    上開輕型機車於舉發當時，確實停放在劃有紅實線之路側，
    是異議人違規停車之情事已甚為明確；且該輕型機車登記車
    主既為異議人（有車號查詢輕型機車車籍資料列印本在卷可
    考），而該機車復為異議人所支配使用，則對於該機車之使
    用情形（包含行駛、停放等），自均在異議人掌握中，異議
    人所辯上情，並未能提供相關事證供本院查核，純屬片面之
    詞，自不足採信；更何況，所謂移車之人有何移動異議人上
    開機車之動機，亦令人費解，是異議人上開所辯，顯無足採
    至灼。從而，原處分機關依道路交通管理處罰條例第56條第
    1項第1款及違反道路交通管理事件統一裁罰基準表之規定，
    裁處異議人罰鍰600 元，於法自無不合，異議人之異議為無
    理由，應予駁回。
四、抗告意旨略，以：抗告人之機車停在紅線內，而非自願移至
    停放於紅線外乃為警舉發，舉發機關並未考量當事人當場違
    規事由，以人證、物證為主才符合完整違規事證，另又缺乏
    錄影照相查驗為證，難令甘服云云。
五、惟查：
  (一)按汽車駕駛人停車時，在禁止臨時停車處所停車，處新臺幣
    600元以上1,200元以下罰鍰，道路交通管理處罰條例第56條
    第1項第1款定有明文。本件抗告人即受處分人甲○○所有之
    車號DQT-169 號輕型機車，於前揭時間，停放於臺北市○○
    ○路○ 段11巷內劃有紅線路段路側之事實，除為抗告人所不
    否認，亦有採證照片、通知單標示聯等在卷可稽（見原審卷
    第6頁、8頁）。而依卷附舉證照片所示，抗告人所有機車之
    停放位置，該處確劃設禁止臨時停車之飽實紅線，且由肉眼
    即可明白辨認，一般駕駛人衡情就該處不得任意臨時停車之
    事實，自難諉為不知，是抗告人確有於前揭時、地在禁止臨
    時停車處所停車之違規行為，已可認定。是抗告人辯稱：以
    須有人證、物證才符合完整違規事證，或指摘缺乏錄影照相
    查驗為證云云，而指摘原裁定不當，洵無可採。
  (二)又依舉證責任分配法則，固應先由行政機關就其業已履踐相
    關正當法律程序，以及人民應受處罰之客觀違反法令行為，
    負證明之責，受處罰人就行政機關已為相當證明之前開事項
    ，若主張欠缺主觀歸責條件或為其他抗辯，亦須就其所辯提
    出反證。抗告人雖一再以其所有之機車，有遭他人移置之情
    云云，然並未提出證據，以實其說，自難遽採。
六、綜上，原處分機關以抗告人確有在禁止臨時停車處所停車之
    違規行為，依道路交通管理處罰條例第56條第1項第1款規定
    ，裁處抗告人罰鍰600 元，並無不合。原裁定已詳述認定抗
    告人違規之理由與證據，並說明原處分於法有據，而駁回其
    異議，認事用法並無違誤，本件抗告意旨徒為指摘，顯無理
    由，應予駁回。
應依道路交通案件處理辦法第26條、刑事訴訟法第412 條，裁定
如主文。
中    華    民    國    97    年     9    月    30    日
                  刑事第十庭    審判長法  官  楊炳禎
                                      法  官  陳博志
                                      法  官  李春地
以上正本證明與原本無異。
不得再抗告。
                                      書記官  蘇秋
中    華    民    國    97    年    9     月    30    日


司法院資訊處製作；財團法人民間司法改革基金會備份。
